ru: Тип диагностического интерфейса: Через приложение (требуется телефон/планшет); Bluetooth; CAN-шина (через OBD-II); OBD-I (зависит от производителя); OBD-II (16-контактный); Последовательный порт; Автономно (без приложения); USB; Wi‑Fi; Другое
bg-BG: Тип диагностичен интерфейс: Базиран на приложение (изисква телефон/таблет); Bluetooth; CAN шина (чрез OBD-II); OBD-I (специфичен за производителя); OBD-II (16-пинов); Сериен; Самостоятелен (без приложение); USB; Wi‑Fi; Друго
cs: Typ diagnostického rozhraní: Přes aplikaci (vyžaduje telefon/tablet); Bluetooth; Sběrnice CAN (přes OBD-II); OBD-I (specifické pro výrobce); OBD-II (16pinové); Sériové; Samostatné (bez aplikace); USB; Wi‑Fi; Ostatní
ro-RO: Tipul de interfață de diagnosticare: Pe bază de aplicație (necesită telefon/tabletă); Bluetooth; Magistrală CAN (prin OBD-II); OBD-I (specific producătorului); OBD-II (16 pini); Serial; Autonom (fără aplicație); USB; Wi‑Fi; Altele
hr-HR: Vrsta dijagnostičkog sučelja: Temeljeno na aplikaciji (zahtijeva pametni telefon / tablet); Bluetooth; CAN sabirnica (putem OBD-II); OBD-I (specifično za proizvođača); OBD-II (16-pinski); Serijski; Samostalno (bez aplikacije); USB; Wi‑Fi; Ostalo
pl: Typ interfejsu diagnostycznego: W oparciu o aplikację (wymaga telefonu/tabletu); Bluetooth; Szyna CAN (przez OBD-II); OBD-I (zależne od producenta); OBD-II (16 pinów); Port szeregowy; Niezależny (bez aplikacji); USB; Wi‑Fi; Inne
it: Tipo di interfaccia diagnostica: Basato su app (richiede telefono/tablet); Bluetooth; CAN bus (tramite OBD-II); OBD-I (specifico del produttore); OBD-II (16 pin); Seriale; Standalone (nessuna app); USB; Wi‑Fi; Altro
fi: Vikakoodiliitäntätyyppi: Sovelluspohjainen (edellyttää puhelinta/tablettia); Bluetooth; CAN-väylä (OBD-II:n kautta); OBD-I (valmistajakohtainen); OBD-II (16-napainen); Sarjaliitäntä; Itsenäinen (ei sovellusta); USB; Wi‑Fi; Muu
hu: Diagnosztikai interfész típusa: Alkalmazásalapú (telefon/táblagép szükséges); Bluetooth; CAN-busz (OBD-II-n keresztül); OBD-I (gyártóspecifikus); OBD-II (16 tűs); Soros; Önálló (nincs alkalmazás); USB; Wi‑Fi; Egyéb
da: Diagnosticerings-interfacetype: App-baseret (kræver telefon/tablet); Bluetooth; CAN-bus (via OBD-II); OBD-I (producentspecifik); OBD-II (16-pin); Seriel; Standalone (ingen app); USB; Wi-Fi; Anden
nl: Diagnostisch interface type: App-gebaseerd (telefoon/tablet vereist); Bluetooth; CAN-bus (via OBD-II); OBD-I (fabrikantspecifiek); OBD-II (16-pins); Serieel; Standalone (geen app); USB; Wifi; Overig
ja: 診断インターフェースタイプ: アプリベース (スマートフォン/タブレットが必要); Bluetooth; CANバス (OBD-II経由); OBD-I (メーカー独自); OBD-II (16 ピン); シリアル; スタンドアロン (アプリ不要); USB; Wi‑Fi; その他
zh-TW: 診斷介面類型: App 形式 (需要手機/平板電腦); 藍牙; CAN 匯流排 (透過 OBD-II); OBD-I (製造商特定); OBD-II (16 針); 序列; 獨立運作 (無須 app); USB; Wi‑Fi; 其他
sl-SI: Vrsta diagnostičnega vmesnika: Prek aplikacije (potreben telefon/tablica); Bluetooth; Vodilo CAN (prek OBD-II); OBD-I (specifično za proizvajalca); OBD-II (16-pinski); Serijski; Samostojno (brez aplikacije); USB; Wi-Fi; Drugo
tr: Arıza tespit arayüz tipi: Uygulama tabanlı (telefon/tablet gerektirir); Bluetooth; CAN veri yolu (OBD-II ile); OBD-I (üreticiye özel); OBD-II (16 pimli); Seri port; Bağımsız (uygulama gerektirmez); USB; Wi‑Fi; Diğer
sv: Diagnostiskt gränssnittstyp: Appbaserad (kräver telefon/surfplatta); Bluetooth; CAN-bus (via OBD-II); OBD-I (tillverkarspecifik); OBD-II (16-stifts); Seriell; Fristående (ingen app); USB; Wi‑Fi; Övrigt
th: ประเภทอินเทอร์เฟซการวินิจฉัย: ใช้ผ่านแอป (ต้องใช้โทรศัพท์/แท็บเล็ต); Bluetooth; CAN bus (ผ่าน OBD-II); OBD-I (เฉพาะผู้ผลิต); OBD-II (16 พิน); ซีเรียล; สแตนด์อโลน (ไม่ต้องใช้แอป); USB; Wi‑Fi; อื่นๆ
sk-SK: Typ diagnostického rozhrania: Založené na aplikácii (vyžaduje telefón/tablet); Bluetooth; CAN bus (cez OBD-II); OBD-I (špecifické pre výrobcu); OBD-II (16-kolíkový); Sériový; Samostatný (bez aplikácie); USB; Wi‑Fi; Iné
nb: Diagnostisk grensesnitttype: Appbasert (krever telefon/nettbrett); Bluetooth; CAN-buss (via OBD-II); OBD-I (produsentspesifikk); OBD-II (16-pinners); Seriell; Frittstående (ingen app); USB; Wi-Fi; Annet
el: Τύπος διαγνωστικής διεπαφής: Βάσει εφαρμογής (απαιτείται τηλέφωνο/tablet); Bluetooth; CAN bus (μέσω OBD-II); OBD-I (ειδικό για τον κατασκευαστή); OBD-II (16 ακίδων); Σειριακή; Αυτόνομο (χωρίς εφαρμογή); USB; Wi‑Fi; Άλλο
zh-CN: 诊断接口类型: 基于应用 (需要手机/平板电脑); 蓝牙; CAN 总线 (通过 OBD-II); OBD-I (特定制造商); OBD-II (16 针); 串行; 独立 (无应用); USB; Wi‑Fi; 其他
en: Diagnostic interface type: App-based (requires phone/tablet); Bluetooth; CAN bus (via OBD-II); OBD-I (manufacturer-specific); OBD-II (16-pin); Serial; Standalone (no app); USB; Wi‑Fi; Other
es: Tipo de interfaz de diagnóstico: Basado en app (requiere teléfono/tablet); Bluetooth; CAN bus (vía OBD-II); OBD-I (específico del fabricante); OBD-II (16 pines); Serial; Autónomo (sin app); USB; Wi‑Fi; Otro
ko: 진단 인터페이스 유형: 앱 기반(스마트폰/태블릿 필요); 블루투스; CAN 버스(OBD-II 경유); OBD-I(제조업체 전용); OBD-II(16핀); 직렬; 독립형(앱 없음); USB; Wi-Fi; 기타
lt-LT: Diagnostinės sąsajos tipas: Veikiantis su programėle (reikalingas telefonas / planšetinis kompiuteris); „Bluetooth“; CAN magistralė (per OBD-II); OBD-I (specifinis gamintojui); OBD-II (16 kontaktų); Nuoseklioji; Autonominis (be programėlės); USB; „Wi-Fi“; Kita
vi: Loại giao diện chẩn đoán: Dựa trên ứng dụng (cần điện thoại/máy tính bảng); Bluetooth; CAN bus (qua OBD-II); OBD-I (dành riêng cho nhà sản xuất); OBD-II (16 chân); Nối tiếp; Độc lập (không có ứng dụng); USB; Wi‑Fi; Khác
de: Typ der Diagnoseschnittstelle: App-basiert (Smartphone/Tablet erforderlich); Bluetooth; CAN-Bus (über OBD-II); OBD-I (herstellerspezifisch); OBD-II (16-polig); Seriell; Standalone (ohne App); USB; WLAN; Sonstige
pt-BR: Tipo de interface de diagnóstico: Baseado em app (requer celular/tablet); Bluetooth; Barramento CAN (via OBD-II); OBD-I (específico do fabricante); OBD-II (16 pinos); Serial; Autônomo (sem app); USB; Wi‑Fi; Outro
pt-PT: Tipo de interface de diagnóstico: Baseado em app (requer telemóvel/tablet); Bluetooth; Barramento CAN (via OBD-II); OBD-I (específico do fabricante); OBD-II (16 pinos); Série; Autónomo (sem app); USB; Wi-Fi; Outro
fr: Type d’interface de diagnostic: Via une application (téléphone/tablette requis); Bluetooth; Bus CAN (via OBD-II); OBD-I (spécifique au constructeur); OBD-II (16 broches); Série; Autonome (sans application); USB; Wi‑Fi; Autre